【裁判字號】    98,附民,475
【裁判日期】    981019
【裁判案由】    傷害等
【裁判全文】
臺灣高雄地方法院刑事附帶民事訴訟判決
原      告  00000000-.
            00000000-.
上二人共同
法定代理人  00000000-.
被      告  甲○○
上列被告因違反性騷擾防治法等案件（本院98年度易字第868 號
），經原告等提起附帶民事訴訟，本院判決如下：
    主  文
被告應給付原告00000000-A1 新臺幣拾萬元，及自民國九十八年
九月八日起至清償日止，按週年利率百分之五計算之利息。
被告應給付原告00000000-A2 新臺幣拾萬元，及自民國九十八年
九月八日起至清償日止，按週年利率百分之五計算之利息。
本判決第一、二項部分得假執行。
    事  實  及  理  由
一、原告00000000-A1 起訴主張：被告甲○○於民國98年1 月21
    日下午5 時26分許，在高雄市○○區○○路愛國公園內，見
    原告00000000－A1（真實姓名、年籍均詳代號與姓名對照表
    ）與他人玩撲克牌，竟意圖性騷擾，先假藉教導如何玩牌之
    名義接近，再趁伊不及抗拒之際，以手指彈打伊臀部1 下，
    原告00000000－A1因不堪受辱，除立即口頭嚇阻被告外，並
    撥打電話聯絡伊姊00000000－A2（真實姓名、年籍均詳代號
    與姓名對照表）到場處理，詎被告復趁原告00000000－A1撥
    完電話後不及抗拒之際，再以手捏伊臀部1 下。按對他人為
    性騷擾者負損害賠償責任。前項情形，雖非財產上之損害，
    亦得請求賠償相當之金額，其名譽被侵害者，並得請求回復
    名譽之適當處分，性騷擾防治法第9 條定有明文。又故意或
    過失，不法侵害他人之權利者，負損害賠償責任；不法侵害
    他人之身體、健康、名譽、自由、信用、隱私、貞操，或不
    法侵害其他人格法益而情節重大者，被害人雖非財產上之損
    害，亦得請求賠償相當之金額。其名譽被侵害者，並得請求
    回復名譽之適當處分，民法第184 條第1 項、第195 條分別
    定有明文。被告任意觸摸原告00000000－A1臀部，對原告00
    000000－A1性騷擾之行為，顯已侵害原告00000000－A1身體
    自主權，原告00000000－A1自得依上開規定，提起本件刑事
    附帶民事訴訟，請求被告賠償精神慰撫金及法定遲延利息。
    並聲明：被告應給付原告00000000－A1新台幣10萬元及自起
    訴狀繕本送達之翌日（即98年9 月8 日）起至清償日止，按
    週年利率百分之五計算之利息。
    原告00000000－A2起訴主張：被告甲○○於原告00000000－
    A2質問其為何出手觸摸原告00000000－A1臀部時，因不滿原
    告00000000－A2之質問進而惱怒，竟基於傷害他人身體之犯
    意，徒手接連毆打原告00000000－A2之左臉頰、頭部等處3
    下，致原告00000000－A2受有頭部外傷合併輕度腦震盪、左
    臉頰挫傷合併腫痛及局部瘀青、口內挫裂傷0. 5×0.5 公分
    之傷害。按故意或過失，不法侵害他人之權利者，負損害賠
    償責任；不法侵害他人之身體、健康、名譽、自由、信用、
    隱私、貞操，或不法侵害其他人格法益而情節重大者，被害
    人雖非財產上之損害，亦得請求賠償相當之金額。其名譽被
    侵害者，並得請求回復名譽之適當處分，民法第184 條第1
    項、第195 條分別定有明文。被告故意毆打原告00000000－
    A2身體，致原告00000000－A2受有頭部外傷合併輕度腦震盪
    、左臉頰挫傷合併腫痛及局部瘀青、口內挫裂傷0. 5×0.5
    公分等傷害之行為，顯已侵害原告00000000－A2身體，原告
    0000000 －A2自得依上開規定，提起本件刑事附帶民事訴訟
    ，請求被告賠償精神慰撫金及法定遲延利息。並聲明：被告
    應給付原告00000000－A2新台幣10萬元及自起訴狀繕本送達
    之翌日（即98年9 月8 日）起至清償日止，按週年利率百分
    之五計算之利息。
二、被告則以：伊沒有觸摸原告00000000－A1之臀部，也沒有出
    手毆打原告00000000－A2，造成原告00000000－A2受傷等語
    ，資為抗辯。並聲明求為判決：駁回原告之訴。
三、按附帶民事訴訟之判決，應以刑事訴訟判決所認定之事實為
    據，刑事訴訟法第500 條前段定有明文。查被告於98年1 月
    21日下午5 時26分許，在高雄市○○區○○路愛國公園內，
    見原告00000000－A1與他人玩撲克牌，竟意圖性騷擾，先假
    藉教導如何玩牌之名義接近，再趁其不及抗拒之際，以手指
    彈打其臀部1 下，並在原告00000000－A1撥打電話聯絡其姊
    00000000－A2到場處理，復趁原告00000000－A1撥完電話後
    不及抗拒之際，再以手捏其臀部1 下，及原告00000000－A2
    到現場後，質問被告為何出手觸摸原告00000000－A1臀部時
    ，被告因不滿原告00000000－A2之質問因而惱怒，遂徒手接
    連毆打原告00000000－A2之左臉頰、頭部等處3 下，致原告
    00000000－A2受有頭部外傷合併輕度腦震盪、左臉頰挫傷合
    併腫痛及局部瘀青、口內挫裂傷0.5 ×0.5 公分之傷害等情
    ，業經本院98年度易字第868 號刑事判決判處被告成年人故
    意對少年意圖性騷擾，乘人不及抗拒而為觸摸其臀部之行為
    罪，及成年人故意對少年犯傷害罪刑在案，應認原告0000
    0000－A1、00000000－A2上開之主張俱為真實。
四、次按因犯罪而受損害之人，於刑事訴訟程序得附帶提起民事
    訴訟，對於被告及依民法負賠償責任之人，請求回復其損害
    ，刑事訴訟法第487 條第1 項定有明文。按對他人為性騷擾
    者負損害賠償責任。前項情形，雖非財產上之損害，亦得請
    求賠償相當之金額，其名譽被侵害者，並得請求回復名譽之
    適當處分，性騷擾防治法第9 條定有明文。又故意或過失，
    不法侵害他人之權利者，負損害賠償責任；不法侵害他人之
    身體、健康、名譽、自由、信用、隱私、貞操，或不法侵害
    其他人格法益而情節重大者，被害人雖非財產上之損害，亦
    得請求賠償相當之金額。其名譽被侵害者，並得請求回復名
    譽之適當處分，民法第184 條第1 項、第195 條分別定有明
    文。是原告00000000－A1依性騷擾防治法第9 條、民法第18
    4 條第1 項、第195 條規定，原告00000000－A2依民法第18
    4 條第1 項、第195 條規定分別請求被告應賠償非財產上之
    損害，自屬有據。
五、本院審酌原告00000000－A1於事發當時未滿13歲，遭被告為
    前述性騷擾之侵害行為，影響被害人身心之正常發展；而原
    告00000000－A2於案發當時未滿15歲，突遭被告出手毆打成
    傷，因被告前述行為造成身體、精神上之痛苦。此外，另斟
    酌被告侵害原告2 人行為時之手段、程度，及原告2 人均為
    在學學生，目前無收入，而被告曾因左中大腦動脈梗塞，致
    右側肢無力、言語表達困難，無工作收入，及原告2 人名下
    均無財產，而被告名下則有1 輛汽車（詳參卷附兩造稅務電
    子閘門財產所得調件明細表）等一切情狀，認原告2 人請求
    之金額，均屬適當，應予全數准許。
六、綜上所述，原告2 人依侵權行為之法律關係，請求被告各賠
    償新台幣10萬元，及均自98年9 月8 日（即本件民事起訴狀
    繕本送達被告之翌日）起至清償日止，按法定利率年息5 ％
    計算之利息，洵屬正當，應予准許。
七、原告2 人勝訴部分，因命被告給付之金額均未逾新台幣50萬
    元，爰依民事訴訟法第389 條第1 項第5 款，依職權宣告假
    執行。
八、原告2 人固聲明訴訟費應由被告負擔等語。惟本件係刑事附
    帶民事訴訟，無庸徵收裁判費，且訴訟費用之核定屬法院職
    權事項，故本件無庸就此而為准駁，附此敘明。
據上論結，本件原告2 人之訴均為有理由，依刑事訴訟法第502
條第2 項、第491 條第10款、民事訴訟法第389 條第1 項第5 款
，判決如主文。
中    華    民    國    98    年    10    月    19    日
                  刑事第六庭        法  官  曾仁勇
以上正本證明與原本無異。
如不服本判決應於收受本判決後10日內向本院提出上訴書狀，並
應敘述具體理由，如未敘述上訴理由者，應於上訴期間屆滿後20
日內補提理由書狀於本院（均須按他造當事人之人數附繕本）「
切勿逕送上級法院」。
中    華    民    國    98    年    10    月    19    日
                                    書記官  王紀芸


司法院資訊處製作；財團法人民間司法改革基金會備份。
